【裁判字號】    88,簡上,99
【裁判日期】    891227
【裁判案由】    竊盜
【裁判全文】
臺灣士林地方法院刑事判決                          八十八年度簡上字第九九號
    上  訴  人  臺灣士林地方法院檢察署檢察官
    被      告  丁○○
右上訴人因竊盜案件，不服本院八十八年簡字第一二五號中華民國八十八年八月三十
日第一審刑事簡易判決（聲請案號：八十八年度偵字第六四四二號），提起上訴，本
院管轄之第二審合議庭判決如左：
    主  文
上訴駁回。
    事  實
一、丁○○於民國八十八年六月二十日凌晨，至設於台北市○○區○○路二二０號頂
    好超市內，購買微波爐盤子一個、調理盤九個及甜辣醬三個，於結帳外出後，竟
    基於自己不法所有之意圖，旋於同日凌晨二時許，再入頂好超市內，趁店內店員
    不注意之際，竊取鮭魚凍二個、花枝凍二個、瑞士愛蒙塔乾酪一個、胡椒牛肉二
    個、天婦羅二盒、北都花枝丸一包、康寶排骨湯塊一個、康寶雞湯塊一個、芝司
    樂乳酪抹醬一個等物品，共價值新台幣（下同）六百九十六元，得手後，即藏放
    在先前置放所購已結帳之微波爐盤子等物之塑膠袋內，並選購豬腳一盒至櫃台結
    帳，於結帳時，為店員丙○○發覺其袋內放有諸多非其前所購之物，而報警查獲
    。
二、案經丙○○訴由臺北市政府警察局北投分局報告臺灣士林地方法院檢察署檢察官
    偵查，並聲請簡易處刑。
    理  由
一、右揭犯罪事實，業據被告丁○○於本院自白不諱，核與證人丙○○、邱鵬勳分別
    於警訊及偵查中所述相符，復有記載被告該日所付款購物項目之發票二紙、贓物
    認領保管單一紙在卷可稽，堪認被告上開自白與事實相符，堪信為真實。本件事
    證明確，被告犯行堪以認定，應依法論科。
二、核被告所為，係犯刑法第三百二十條第一項之罪。原審援引行法第三百二十條第
    一項、第四十二條第二項、罰金罰鍰提高標準條例第一項前段、第二條，量處被
    告罰金伍仟元，並諭知易服勞役之折算標準，認事用法均無不合，量刑亦稱妥適
    。
三、檢察官上訴意旨略以：被告丁○○另於八十八年七月間，連續在台北市○○街四
    五三—一一號雄大機車行旁，及同街四三九號前，竊取吳建雄所有之車號ＣＣＯ
    ─７９９、ＥＢＷ─９７１及ＥＢＯ─９８７（此乃周賢妹賣吳建雄，然尚未過
    戶）機車，暨吳金德所有之車號ＣＢＶ─８１０機車，與李地所有之車號ＦＫＥ
    ─５８８機車，得手後均置放在被告台北市○○街四五五巷五弄十號住處。又於
    八十八年十二月九日上午九時三十分，在台北市○○○路○段二十號皇家語言中
    心，趁該中心老闆己○○○不注意之際，竊取六捲新力牌空白錄音帶。被告上述
    犯行與原審判決認定之竊盜罪間，應成立連續犯，屬裁判上一罪，原審未及審酌
    ，難謂允當，爰請併案審理本署八十八年偵字第七七五四號及台灣台北地方法院
    檢察署八十八年偵字第二六八五五號，並將原判決撤銷改判。訊據被告，堅決否
    認上情，辯稱：台北市○○街四五五巷五弄十號房屋早擬出租他人，其並未住於
    該處，不知為何會有機車放在該址。至雖有到皇家語言中心買錄音帶，但並未偷
    錄音帶等語。經查：
    (一)吳建雄失竊之車號ＣＣＯ─７９９、ＥＢＷ─９７１及ＥＢＯ─９８７機車，
      暨吳金德失竊之車號ＣＢＶ─８１０機車，與李地失竊之車號ＦＫＥ─５８８
      機車，雖均在被告台北市○○街四五五巷五弄十號住處為警扣得，此有證人吳
      建雄、乙○○（被害人李地之子，ＦＫＥ─５８８號機車乃乙○○使用）及庚○○（執行搜索扣押之警員）之證詞及台北市政府警察局北投分局搜索扣押證
      明筆錄可稽，堪認該五部車失竊後，放置在被告上開住處。然此僅能證明，失
      竊之車在被告上開住處，並無法由此推認機車為被告所竊。次據證人吳建雄於
      偵查中及本院證稱：因鄰居說某日凌晨看到被告在牽機車，才知機車在被告上
      址住處等語，而證人乙○○於本院則證稱：因吳建雄說車在被告住處，經與吳
      建雄同至被告上址住處，由沒關之窗戶往內看，發現機車確在上址，方與吳建
      雄一起報警等語，經本院諭請警員庚○○至吳建雄所稱之鄰居處，訊問上開事
      項，據庚○○稱：吳建雄所稱之鄰居名為郭茂男，經訊問郭茂男，其稱不知機
      車為何會放在被告上址住處等語。綜上證人之證詞，亦均無法證明上開機車為
      被告所竊取。再查被告台北市○○街四五五巷五弄十號之住屋，於八十八年七
      月間即擬出租他人，嗣於八十八年七月初，並有甲○○○ ○○○○○向其承租。被告於
      八十八年七月間，即偶而方在該址出現，另甲○○○ ○○○○○於八十八年七月底八月
      初至上址時，發現該址並無人居住等情，業據證人甲○○○ ○○○○○及潘戊○○於本
      院證述甚詳，堪認被告於八十八年七月間並未住在上址。被告既未住上址且不
      常在該處出入，而該址被告亦已出租予他人，是機車雖放在該處，尚難認係被
      告持有。另查，上開機車放於該址，而該址窗戶未關，由窗戶向內觀看，即得
      看見上述機車等情，已據證人乙○○及庚○○證述在卷，依此足悉被告該址窗
      戶未關，自外即可看見屋內情形。查據證人吳建雄稱：機車失竊處距被告上址
      住處走路約二分鐘等語，再參以證人乙○○及吳金德於警訊所述之機車失竊處
      ，堪認機車失竊處，在被告上址附近。倘上述機車為被告竊取，衡情被告自應
      遠放他處，以隱蔽竊取機車之舉，焉有放置在失主附近，且放機車處之窗戶又
      未關，任人自外一望，即知機車在上址，自曝犯行之理？依上所述，並無證據
      證明被告竊取上開機車，自不能以在被告處發現失竊之機車，該址距機車失竊
      處甚近，有地緣關係，及被告無法交代機車來源，即推認被告竊取上開機車。
    (二)次查被告於八十八年十二月九日上午九時三十分，在台北市○○○路○段二十
      號皇家語言中心，趁該中心老闆己○○○不注意之際，竊取六捲新力牌空白錄
      音帶等情，雖據證人己○○○於警訊及本院調查中證述綦詳，並有贓物認領保
      管收據在卷可稽，可認被告確有竊取上開錄音帶無訛。然查己○○○於被告離
      開皇家語言中心時即發現被告竊取錄音帶，旋尾追被告，並在台北市○○○路
      ○段十八號前攔下被告，於開啟被告之袋子，發現失竊之錄音帶時，被告竟毆
      打己○○○等情，亦據證人己○○○於警訊及本院調查時證述翔實。堪認被告
      於竊盜錄音帶後，為脫免逮捕，而當場施以強暴手段毆打己○○○，核其此部
      分所為，應係犯刑法第三百二十九條之準強盜罪。
    綜上所述，並無證據證明被告竊取上開機車，而被告竊取錄音帶後，為脫免逮捕
    ，而當場施以強暴行為，此應成立刑法第三百二十九條之準強盜罪，而準強盜罪
    與竊盜罪間，無法成立連續犯，此部分既未起訴，自無從併予審理。是本件檢察
    官上訴為無理由，應予駁回。又併案審理之八十八年偵字第七七五四號及八十八
    年偵字第二六八五五號卷，本院無從併予審理，應退回檢察官另行依法處理。
據上論斷，應依刑事訴訟法第四百五十五條之一第一項、第三項、第三百六十八條，
，判決如主文。
本案經檢察官陳瑞仁到庭執行職務
中        華        民        國    八十九    年    十二    月  二十七  日
                                  臺灣士林地方法院刑事第四庭
                                      審判長法  官
                                            法  官
                                            法  官
右正本證明與原本無異。
本件不得上訴。


司法院資訊處製作；財團法人民間司法改革基金會備份。
